

#### **PROFIL**

Formé à l'expertise comptable, je possède également des compétences en droit des affaires et fiscalité et en informatique (développement de sites web).

Je m'intéresse aux nouvelles technologies et à ce qu'elles peuvent apporter à l'exercice de notre profession d'expert-comptable.

Je suis également passionné par le sport, nécessaire à mon équilibre général.

#### **CONTACT**

# **TÉLÉPHONE:**

06 28 33 79 32

#### **LIEN LINKEDIN**

https://www.linkedin.com/in/henrique -da-costa

#### E-MAIL:

Henrique.dacosta@orange.fr

### **LOISIRS**

Boxe française Course à pied Développement web

# Henrique DA COSTA

Expert-Comptable, Consultant-formateur

# **PARCOURS PROFESSIONNEL**

**Janvier 2017 – Juin 2018 et depuis mars 2019 :** Expert-comptable, Consultant formateur indépendant

**Juillet 2018 – Février 2019 :** Directeur de 2 cabinets de 6 collaboratrices Clermont-Ferrand et Moulins (Cegeco). Utilisation des logiciels AGIRIS.

**Du 1/9/2016 au 31/12/2016 :** Directeur technique d'un cabinet de 25 collaborateurs à Mende (AGC 48). Utilisation des logiciels ACD.

**Du 1/1/2002 au 31/08/2016 :** Consultant formateur et expertcomptable indépendant. Utilisation des logiciels Sage.

**1/12/1994 au 31/8/2002 :** Expert-comptable et commissaire aux comptes en cabinet. Directeur d'un cabinet de 10 personnes au sein du groupe CHD pendant deux ans.

1985 – 1994: Expériences diverses dont 4 ans en qualité de contremaître en charge d'une équipe de 10 ouvriers (Carofrance).

# **FORMATION**

- Diplôme d'expertise comptable IAE de Lyon 1999
- Master Droit des affaires et fiscalité Faculté de droit de Clermont-Ferrand – 2006 (VAE)
- DEA Sciences de gestion Faculté de sciences économiques de Clermont-Ferrand - 2004 (VAE).
- Diplôme de développeur web RNCP niveau 3 Openclassrooms -2020
- Baccalauréat série D Maths-Bio Lycée Blaise Pascal de Clermont-Ferrand - 1982

# COMPÉTENCES

